臺灣高等法院民事裁定
111年度聲字第515號
聲  請  人  許博智律師（即被上訴人陳理坡、陳義廣、陳正雄

上訴人許秋霞與被上訴人陳理坡、陳義廣、陳正雄等人間請求給
付委任報酬事件（本院111年度上更一字第107號），上列聲請人
聲請交付法庭錄音光碟，本院裁定如下：
    主  文
准予交付聲請人本院民國一一一年度上更一字第一０七號請求給
付委任報酬事件第二審民國一一一年十月三日準備程序期日（除
證人許時建之人別訊問事項以外）之法庭錄音光碟。
聲請人就第一項所示錄音光碟內容，不得散布、公開播送，或為
非正當目的使用。
聲請費用由聲請人負擔。 
    理  由
一、按當事人及依法得聲請閱覽卷宗之人，因主張或維護其法律
    上利益，得於開庭翌日起至裁判確定後6個月內，敘明理由
    聲請交付法庭錄音或錄影內容，由法院為許可與否之裁定。
    法院受理前開聲請，如認符合聲請人要件，並在聲請期間內
    提出，且就所主張或維護法律上之利益已敘明者，除法令另
    有排除規定外，應予許可。所謂法令另有排除規定，係指法
    院組織法第90條之1第2項、第3項所定，依法令得不予許可
    或限制聲請閱覽抄錄或攝影卷內文書，以及涉及國家機密或
    其他依法令應予保密事項，法院得不予許可或限制等情形，
    此觀法院組織法第90條之1第1、2、3項，法庭錄音錄影及其
    利用保存辦法第8條第1、2、3項規定暨民國105年5月23日增
    訂該辦法第8條第2項之修正理由即明。又所謂主張或維護法
    律上利益者，舉凡核對更正筆錄、他案訴訟所需，或認法院
    指揮訴訟方式對其訴訟權益有影響之虞，欲用以保障其法律
    上利益等，均屬之（法庭錄音錄影及其利用保存辦法第8條
    之修正說明參照）。
二、查，本件聲請人為本院111年度上更一字第107號請求給付委
    任報酬事件之被上訴人陳理坡、陳義廣、陳正雄所委任之訴
    訟代理人，係依法得聲請閱覽卷宗之人，而聲請人以其有比
    對111年10月3日準備程序筆錄之記載與證人許時建於當日所
    為證述內容有無漏載之需，爰聲請本院交付如主文第1項所
    示法庭錄音光碟等情，已敘明其維護法律上利益之理由，核
    與上開規定尚無不合，應予准許。惟依民事訴訟法第242條
    第3項規定：「卷內文書涉及當事人或第三人隱私或業務秘
    密，如准許前2項之聲請，有致其受重大損害之虞者，法院
    得依聲請或依職權裁定不予准許或限制前2項之行為。」是
    倘法庭錄音內容有涉及訴訟當事人以外第三人之隱私者，為
    保護第三人權益，依法院組織法第90條之1第2項規定，自得
    限制交付錄音內容。是以，本院111年10月3日準備程序期日
    於訊問證人許時建前，有依民事訴訟法第317條規定對其為
    人別訊問，因關於證人許時建之出生年月日、身分證統一編
    號及住居所等事項，係屬個人資料保護法第2條第1款所保障
    之個人資料，併參法院組織法第83條第2項規定裁判書之公
    開，除自然人之姓名外，得不含自然人之身分證統一編號及
    其他足資識別該個人之資料之立法意旨，本院認為應就本件
    聲請交付法庭錄音內容為必要之限制，爰裁定如主文第1項
    所示。又聲請人就取得之法庭錄音內容，依法不得散布、公
    開播送，或為非正當目的使用，併予裁示以促其遵循。
三、爰裁定如主文。
中　　華　　民　　國　　111 　年　　11　　月　　15　　日
                  民事第十庭    
                        審判長法  官   何君豪
                              法  官   邱靜琪
                              法  官   高明德
正本係照原本作成。
不得抗告。
中　　華　　民　　國　　111 　年　　11　　月　　15　　日

                              書記官   郭彥琪